高雄高等行政法院裁定
111年度交上字第92號
上  訴  人  王建智                                   
被 上訴 人  高雄市政府交通局

代  表  人  張淑娟                                 
上列當事人間交通裁決事件，上訴人對於中華民國111年9月7日
臺灣高雄地方法院110年度交字第537號行政訴訟判決，提起上訴
，本院裁定如下：
　　主  文
一、上訴駁回。
二、上訴審訴訟費用新臺幣750元由上訴人負擔。
　　理　由
一、按對於交通裁決事件之裁判提起上訴者，非以原裁判違背法
     令為理由，不得為之，並應於上訴理由中表明下列事由之
    一 ，提出於原地方法院行政訴訟庭為之：一、原裁判所違
    背之法令及其具體內容。二、依訴訟資料可認為原裁判有違
    背法令之具體事實，行政訴訟法第237條之9第2項準用第235
    條第 2項及第236條之1規定甚明。次按「判決不適用法規或
    適用不當者，為違背法令。有下列各款情形之一者，其判決
    當然違背法令：一、判決法院之組織不合法。二、依法律或
    裁判應迴避之法官參與裁判。三、行政法院於審判權之有無
    辨別不當或違背專屬管轄之規定。但其他法律別有規定者，
    從其規定。四、當事人於訴訟未經合法代理或代表。五、違
    背言詞辯論公開之規定。六、判決不備理由或理由矛盾。」
    「上訴不合法者，最高行政法院應以裁定駁回之。」行政訴
    訟法第237條之9第2項準用第236條之2第3項再準用第243條
    及第249條第1項前段亦分別定有明文。綜上規定可知，交通
    裁決事件之上訴，須以原判決違背法令為理由，並應於上訴
    理由中具體表明原判決有何合於行政訴訟法第237條之9第2
    項準用第236條之2第3項再準用第243條第1項及第2項所列各
    款之事實，此為上訴之合法要件。上訴狀或理由書如未依此
    項方法表明，或其所表明者與上開法條規定不合時，即難認
    為已對交通裁決事件訴訟程序判決之違背法令有具體之指摘
    ，其上訴自難認為合法，應予駁回。
二、緣上訴人於民國110年5月2日10時46分許，駕駛8GA-589號普
    通重型機車在高雄市武慶三路107巷口，因「因酒後駕車肇
    事致人受傷，經酒精濃度測試，酒測值為0.15mg/L（或稱毫
    克）」交通違規，經高雄市政府警察局苓雅分局警員依肇事
    原因舉發，填掣高市警交字第B10104404號舉發違反道路交
    通管理事件通知單，由上訴人當場簽名收受完成送達（前揭
    酒後駕車肇事違規行為涉公共危險罪嫌，案經舉發機關移請
    臺灣高雄地方檢察署檢察官刑事偵辦後，認應為「不起訴處
    分」在案。）上訴人不服，提出陳述，被上訴人依據道路交
    通管理處罰條例第35條第1項第1款、第24條第1項第2款暨違
    反道路交通管理事件統一裁罰基準及處理細則第45條暨行政
    罰法第26條第1項、第2項規定，以110年12月2日高市交裁字
    第32-B10104404號裁決(原判決誤繕為109年10月30日高市交
    裁字第32-B09165795號裁決，下稱原處分)，裁處上訴人「
    罰鍰新臺幣（下同）15,000元整，吊扣駕駛執照24個月，並
    應參加道路交通安全講習」【關於裁決書處罰主文第2項：
    「二、上開罰鍰及駕駛執照逾期不繳納、繳送者：㈠罰鍰依
    法移送強制執行，自111年01月02日起吊扣駕駛執照48個月
    ，並限於111年01月16日前繳送。㈡111年01月16日前未繳送
    駕駛執照者，自111年01月17日起吊銷駕駛執照，並逕行註
    銷駕駛執照。㈢駕駛執照吊(註)銷後，自111年01月17日起1
    年內不得重新考領駕駛執照」部分，業經被上訴人以111年5
    月5日高市交裁決字第11138194000號函自行撤銷在案，不在
    原審判決及本件上訴範圍內】。上訴人不服，提起行政訴訟
    ，經臺灣高雄地方法院110年度交字第537號行政訴訟判決(
    下稱原判決)駁回，上訴人仍不服，遂提起本件上訴。
三、上訴意旨略以：於車禍事故發生後，員警實施酒測前，始終
    不讓上訴人觀看酒測器螢幕及數據，上訴人對酒測前數據是
    否歸零存有疑義，該酒測數據無信憑力，上訴人酒精濃度應
    未超標。退步而言，縱認上訴人酒精濃度已超標，然上訴人
    係因為B肝帶原者代謝能力較差，又於事發前一晚飲酒，方
    導致有輕微酒精反應，絕非蓄意酒駕等語。
四、經核上訴人前揭上訴理由，無非係就原審所為證據取捨及事
    實認定之職權行使指摘為不當，而未具體指明原判決有何不
    適用法規或適用法規不當之情形並揭示該法規之條項或其內
    容，及合於行政訴訟法第237條之9第2項準用第236條之2第3
    項、第243條第2項所列各款之具體事實，自難認其對原判決
    之如何違背法令已有具體之指摘。依首揭規定及說明，其上
    訴為不合法，應以裁定駁回。
五、本件上訴審訴訟費用750元（上訴裁判費），應由上訴人負
    擔，爰確定訴訟費用額如主文第二項所示。
六、結論：上訴不合法。
中　　華　　民　　國　　111 　年　　12　　月　　9 　　日
            高雄高等行政法院第一庭
                        審判長法官　李　協　明
                              法官　邱　政　強
                              法官　孫　奇　芳
以上正本係照原本作成。
不得抗告。
中　　華　　民　　國　　111 　年　　12　　月　　9　　日
                            書記官　宋  鑠   瑾